# 求助陈版以下资产摊销

提问人：19920118 时间：2018-04-23 20:37:56
请教陈版，现审计的一家企业， 2010 年成立（筹办）次年拿到营业执照，一些场地设计费计入在建工程（出了场地设计费无其他），企业将装修费计入了长期待摊费用（想要装修成办公室的），一些差旅费等费用计入长期待摊费用-开办费，购买的电子设备计入固定资产（在用），由于种种原因，装修在 2013 年已经停了，设计费在 2015 年已经停了，至今仍未有收入，一直未正式营业，企业至今也未有利润表，即上述事项均未摊销，请问上述哪些该摊销计入费用，开办费现要计入损益吗?以及原理

回答人：chenyiwei
开办费应发生时直接计入损益。在项目进入停滞状态时，就应考虑对各项资产进行减值测试和计提减值准备。

回答人：chenyiwei
开办费直接费用化的原因是不符合资产定义，同时《企业会计准则——应用指南》的附录《会计科目和主要账务处理》中对“管理费用”科目的使用说明中已经明确这个问题。

提问人：19920118 时间：2018-04-24 07:20:38
可是现在仍未开始经营，开办费费用化的时点是确定第一笔收入？还是取得营业执照时，另外，装修这种应该不用计提减值吧？仍挂账上？

回答人：chenyiwei
发生开办费支出时直接计入管理费用等损益科目。不能等到取得第一笔收入时或者取得营业执照时。此类处于停滞状态的企业，长期待摊费用（装修等）减值的可能性很大。